臺灣高雄地方法院刑事判決　　　　　　　　　　　　九十一年度易字第一二一六號
　　公　訴　人　臺灣高雄地方法院檢察署檢察官
　　被　　　告　乙○○
右列被告因竊盜案件，經檢察官提起公訴（九十一年度偵字第四九九三號）及移送併
案審理（九十一年度偵字第八四一九號），本院判決如左：
    主  文
乙○○連續竊盜，累犯，處有期徒刑柒月。
    事  實
一、乙○○曾於民國八十六年間因違反麻醉藥品管理條例案件，經本院判處有期徒刑
    三月，經臺灣高等法院高雄分院駁回上訴確定，於八十七年六月二十四日執行完
    畢，仍不知悔改，意圖為自己不法之所有，並基於概括犯意，先於九十年十二月
    四日上午十時許，騎乘機車至高雄縣大樹鄉○○村○○段三一九之十四號甲○○
    所有之倉庫內，著手竊取甲○○所有之油管用之鐵管（高二十二公分，直徑二十
    七公分，價值約新台幣【以下同】一萬元），尚未著手，適甲○○之小叔黃桂木
    騎車行經該處，發覺可疑而下車盤問，乙○○隨即跪下，並稱：不要抓我，下次
    不敢了等語，並趁隙騎車逃逸。乙○○復承前揭犯意，於九十一年三月九日上午
    六時三十分，行經高雄縣大樹鄉○○村○○路神農宮前之工地，見四下無人，竊
    取鄭許月桂置於工地之三蕊電纜線約三十公斤（價值約三千元），得手後將竊得
    之電纜線出售予不知情之中古貨商黃賢二，得款三百元供花用。嗣經甲○○、鄭
    許月桂分別報警後，為警先後於九十年十二月四日下午二時許、九十一年三月九
    日十二時五十分許查獲。
二、案經高雄縣警察局仁武分局移送臺灣高雄地方法院檢察署檢察官偵查起訴及移送
    併案審理。
    理  由
一、訊之被告乙○○矢口否認有何竊盜犯行，辯稱：伊於九十年十二月四日上午十時
    許，騎機車經過高雄縣大樹鄉○○村○○段三一九之十四號被害人甲○○之倉庫
    ，是與甲○○聊天，沒有偷竊，伊是跪下叫黃桂木不要冤枉伊竊盜，而伊於九十
    一年三月九日上午六時三十分行經高雄縣大樹鄉○○村○○路神農宮前工地，見
    電纜線爛爛的，以為是沒人要，棄置在路邊，才撿拾後以三百元賣給黃賢二，沒
    有偷竊之故意云云。
二、經查，被告乙○○於九十年十二月四日上午十時許，騎機車經過高雄縣大樹鄉○
    ○村○○段三一九之十四號甲○○之倉庫，進入倉庫內，搬動甲○○所有之油管
    用之鐵管，適為路過之黃桂木發現而未得手，被告乙○○並跪下要求黃桂木不要
    逮捕伊，並趁隙逃離等情，業據甲○○、黃桂木分別於警訊、偵訊中指述甚詳，
    被告乙○○對於進入該倉庫內及遭發覺後向黃桂木下跪等情，亦坦承在卷，衡情
    ，被告乙○○如未行竊，何以向黃桂木下跪，請求不要逮捕伊，況甲○○於案發
    時並不在場，亦不認識被告乙○○，亦據甲○○於警訊、偵訊中陳明，是被告乙
    ○○前開辯稱：未著手竊取甲○○之鐵管，是與甲○○聊天云云，顯不足採信。
    又被告乙○○對於竊取鄭許桂月之三蕊電纜線，得手後，出售予不知情之黃賢二
    ，得款三百元之事實，分別於警訊及本院審理中坦承不諱，核與被害人鄭許月桂
    、證人黃賢二於警訊中陳述之情節相符，又前開電纜線價值約三千元，以廢五金
    之價格計算，每公斤仍有十五元之價值，且係置於工地內，業據鄭許桂月、黃賢
    二於警訊中陳明，而自電纜線之外表觀之，尚屬堪用之電纜，而非老舊無用之電
    線，有照片二張附於警卷可證，是該電纜線顯非無主之廢棄物甚明，被告乙○○
    辯稱：電纜線看起來爛爛的，以為是沒人要的云云，與前開事證不符，亦不足採
    信。此外，復有贓物認領保管收據二紙附卷可稽，被告乙○○前開竊盜犯行，事
    證明確，堪以認定。
三、被告乙○○著手竊取甲○○之鐵管而未遂，核其所為係犯刑法第三百二十條第三
    項、第一項竊盜未遂罪，被告乙○○竊取鄭許月桂之電纜線，核係犯刑法第三百
    二十條第一項之竊盜既遂罪。被告乙○○所犯竊盜既遂及竊盜未遂罪，時間緊接
    ，所犯基本構成要件相同，顯係出於概括之犯意為之，為連續犯，爰依刑法第五
    十六條之規定論以情節較重之竊盜既遂一罪，並加重其刑。公訴人移送併案審理
    部分（九十一年度偵字第八四一九號），雖未據起訴，惟與已起訴部分之犯罪事
    實，有連續犯之裁判上一罪之關係，為起訴效力所及，本院自得一併審理，併此
    敘明。末查，被告乙○○曾於八十六年間因違反麻醉藥品管理條例案件，經本院
    判處有期徒刑三月，經臺灣高等法院高雄分院駁回上訴確定，於八十七年六月二
    十四日執行完畢之事實，有臺灣高等法院被告全國前案紀錄表一份在卷可稽，其
    於五年以內再犯本件有期徒刑以上之罪，為累犯，應依刑法第四十七條規定遞加
    重其刑。爰審酌被告竊取他人財物，犯後不能坦承犯行，空言狡辯，毫無悔意，
    惡性非輕，惟念被害人所受之損害不大，被害人鄭許月桂遭竊之電纜線業經取回
    等一切情狀，量處如主文所示之刑。
據上論斷，應依刑事訴訟法第二百九十九條第一項前段，刑法第五十六條、第三百二
十條第一項、第四十七條，罰金罰鍰提高標準條例第一條前段，判決如主文。
本案經檢察官黃元冠到庭執行職務。
中      華      民      國      九十一      年      七      月    四    日
                                  臺灣高雄地方法院刑事庭
                                      法  官    涂裕洪
右正本證明與原本無異。
如不服本判決，應於判決送達後十日內，向本院提出上訴狀。
                                      書記官    賴佳慧
中    華    民    國      九十一      年      七      月      八      日
附錄本判決論罪科刑法條：
刑法第三百二十條第一項：
意圖為自己或第三人不法之所有，而竊取他人之動產者，為竊盜罪，處五年以下有期
徒刑、拘役或五百元以下罰金。
